臺灣士林地方法院刑事判決　　　　　　　96年度易字第1643號
公　訴　人　臺灣士林地方法院檢察署
被　　　告　甲○○
　　　　　　　　　　（現於臺灣士林看守所羈押）
上列被告因竊盜案件，經檢察官提起公訴（96年度偵字第10234
號），被告於準備程序就被訴犯罪事實為有罪之陳述，本院裁定
改依簡式審判程序審理，並判決如下：
    主  文
甲○○竊盜，累犯，處有期徒刑柒月。
    事  實
一、甲○○前於民國91年間因犯2 次竊盜案件，分別經臺灣板橋
    地方法院以91年度易字第723 號判決判處有期徒刑3 月及本
    院以91年度簡字第835 號判決判處有期徒刑6 月確定，並經
    本院以91年度聲字第826 號裁定應執行有期徒刑9 月確定，
    甫於92年4 月10日執行完畢；又因犯竊盜案件，經臺灣板橋
    地方法院以92年度易字第1951號判決判處有期徒刑1 年確定
    ，已於93年6 月10日縮刑期滿執行完畢；詎其猶不知悔改，
    因需車輛代步，竟意圖為自己不法之所有，於96年8 月5 日
    10 時30 分許，在臺北縣新莊市○○街10號前，見乙○○所
    有之車牌號碼K2V-087 號重型機車鑰匙未取下，乃徒手逕予
    發動騎駛而竊取之，得手後，供己作代步工具使用。嗣於96
    年8 月28日凌晨1 時30分許，周昆木駕駛上開機車行經臺北
    市○○區○○街29巷22號前為警查獲，並扣得上開重型機車
    1 部及該機車鑰匙1 支等物品。
二、案經臺北市政府警察局士林分局報請臺灣士林地方法院檢察
    署檢察官偵查起訴。
    理  由
一、按簡式審判程序之證據調查，不受第159 條第1 項之限制，
    刑事訴訟法第273 條之2 定有明文，是依上開規定，於行簡
    式審判程序之案件，被告以外之人於審判外之陳述，除有其
    他不得作為證據之法定事由外，應認具有證據能力。查證人
    乙○○於警詢時之證述，雖係被告以外之人於審判外之陳述
    ，惟因本案採行簡式審判程序，復無其他不得做為證據之法
    定事由，揆諸首揭說明，應認具有證據能力。
二、上揭犯罪事實，業據被告甲○○於警詢、偵查及本院審理時
    坦承不諱（見偵卷第11-12 頁、第43-44 頁、本院96年9 月
    13日筆錄），核與證人即被害人乙○○於警詢證述之情節相
    符（見偵查卷第8 頁），並有臺北市政府警察局士林分局贓
    物認領保管單1 紙、臺北市政府警察局車輛尋獲電腦輸入單
    1 紙、臺北縣政府警察局車輛協尋電腦輸入單1 紙及失竊之
    機車及機車鑰匙照片各1 張附卷可稽（見偵查卷第13、14、
    15、26頁），足認被告前開自白與事實相符。綜上，本件事
    證明確，被告犯行洵堪認定，應予依法論科。
三、核被告甲○○所為，係犯刑法第320 條第1 項之竊盜罪。又
    被告甲○○前有如事實欄所示之科刑及執行情形，此有臺灣
    高等法院被告前案紀錄表1 份在卷可稽，其於有期徒刑執行
    完畢5 年以內，故意再犯本件有期徒刑以上之罪，為累犯，
    應依刑法第47條第1 項加重其刑。爰審酌被告前有多次竊盜
    之前科，素行不佳，僅為圖自己之便利，即趁機竊取被害人
    之機車使用，足見其法治觀念薄弱，另考量被告犯罪之手段
    、被害人所受之損害、被告犯後已坦承犯罪，態度尚好，及
    檢察官求處有期徒刑1 年，稍嫌過重等一切情狀，量處如主
    文所示之刑，以示懲儆。
四、至檢察官以被告有多次竊盜前科，被告再三涉犯竊盜及搶奪
    等罪，足知被告具有犯罪之習慣，仍不思改過遷善，顯見其
    品行惡劣，爰依竊盜犯贓物犯保安處分條例第3 條第1 項第
    1 款規定請求諭知刑前強制工作等語。按保安處分係針對受
    處分人將來之危險性所為之處置，以達教化、治療之目的，
    為刑罰之補充制度。我國現行刑法採刑罰與保安處分雙軌制
    ，係在維持行為責任之刑罰原則下，為協助行為人再社會化
    之功能，以及改善行為人潛在之危險性格，期能達成根治犯
    罪原因、預防犯罪之特別目的，是保安處分中之強制工作，
    旨在對嚴重職業性犯罪及欠缺正確工作觀念或無正常工作因
    而犯罪者，強制其從事勞動，學習一技之長及正確之謀生觀
    念，使其日後重返社會，能適應社會生活。竊盜犯贓物犯保
    安處分條例第3 條第1 項規定：18歲以上之竊盜犯、贓物犯
    ，有犯罪之習慣者，得於刑之執行前，令入勞動場所強制工
    作，即係本於保安處分應受比例原則之規範，使保安處分之
    宣告，與行為人所為行為之嚴重性、行為人所表現之危險性
    及對於行為人未來行為之期待性相當之意旨而制定，而由法
    院視行為人之危險性格，決定應否令入勞動處所強制工作，
    以達預防之目的，最高法院91年度台上字第6125號判決意旨
    可資參照。經查：被告前於91年、92年雖因多次竊盜犯行，
    先後經臺灣板橋地方法院及本院判刑確定，業如前述，其行
    為固不足取，然被告於93年6 月10日執畢出監後，除於96年
    8 月5 日行竊本件被害人之機車外，並未再犯其他竊盜案件
    ，尚難遽認被告確有犯罪之習慣，且本院審酌被告經此等刑
    期之執行，應已足令其在獄中改過自新，其事後再犯案之危
    險性，應不致太高，是本院認尚無諭知刑前強制工作之必要
    ，附此說明。
據上論斷，應依刑事訴訟法第273 條之1 第1 項、第299 條第1
項前段，刑法第320 條第1 項、第47條第1 項，刑法施行法第1
條之1，判決如主文。
本案經檢察官洪三到庭執行職務。
中　　華　　民　　國　　96　　年　　9 　　月　　27　　日
　　　　　　　　　刑事第七庭法　官  汪梅芬
以上正本證明與原本無異。
如不服本判決，應於收受送達後10日內向本院提出上訴書狀，其
未敘述上訴之理由者並得於提起上訴後20日內向本院補提理由書
。                          書記官  張馨尹
中　　華　　民　　國　　96　　年　　9 　　月　　27　　日
附錄本判決論罪科刑依據之法條：
中華民國刑法第320 條第1 項：
意圖為自己或第三人不法之所有，而竊取他人之動產者，為竊盜
罪，處5 年以下有期徒刑、拘役或5 百元以下罰金。
